【裁判字號】    98,易,657
【裁判日期】    980521
【裁判案由】    竊盜
【裁判全文】
臺灣板橋地方法院刑事判決               98年度易字第657號
公  訴  人  臺灣板橋地方法院檢察署檢察官
被      告  甲○○
                    （另案羈押在臺灣臺北看守所）
上列被告因竊盜案件，經檢察官提起公訴（98年度偵字第6749號
），嗣被告於本院準備程序進行中就起訴事實為有罪之陳述，經
告知被告簡式審判程序之旨，並聽取當事人之意見後，進行簡式
審判程序，本院判決如下：
    主    文
甲○○攜帶兇器竊盜，累犯，處有期徒刑柒月。
    事    實
一、甲○○於民國80年間因違反肅清煙毒條例案件，經臺灣臺北
    地方法院以80年度訴字第2588號判決判處有期徒刑3 年6 月
    ，經臺灣高等法院以81年度上訴字第203 號判決駁回上訴確
    定。於81年間因違反麻醉藥品管理條例案件，經臺灣臺北地
    方法院以81年度易字第1397號判決判處有期徒刑10月確定，
    前開2 罪經裁定應執行有期徒刑4 年2 月確定。於82年間因
    違反肅清煙毒條例案件，經本院以83年度訴緝字第277 號判
    決判處有期徒刑4 年確定。於88年1 月22日入監接續執行，
    至87年10月3 日縮短刑期假釋出監。又於91年間因搶奪案件
    ，經本院以91年度訴字第423 號判決判處有期徒刑1 年確定
    ，於91年5 月31日入監執行，並經撤銷前開假釋，執行殘刑
    4 年又30日，於95年10月28日縮短刑期執行完畢。竟不知警
    惕，於98年2 月24日下午1 時許，行經臺北縣板橋市○○○
    路337 號大樓前，見該處1 樓由乙○○裝設之鐵門具經濟價
    值可資變賣換取現金，遂意圖為自己不法所有之犯意，向在
    該處經營五金行不知情之姜林文正商借客觀上足以對人之生
    命、身體、安全構成威脅，且具有危險性之剪刀1 把，旋至
    前開漢生東路337 號1 樓，以該剪刀剪斷鐵門之電線後，將
    剪刀返還姜林文正，再將所竊鐵門搬至其所騎乘之車牌號碼
    FUM- 732號機車上載離，而竊得鐵門1 片。嗣於同日下午1
    時50分許，甲○○騎乘前開機車運載所竊鐵門，行經臺北縣
    中和市○○路160 號前，為警察覺有異加以盤查而查獲。
二、案經乙○○訴由臺北縣政府警察局中和分局移請臺灣板橋地
    方法院檢察署檢察官偵查起訴。
    理  由
一、本件被告所犯係死刑、無期徒刑、最輕本刑為3 年以上有期
    徒刑以外之罪，其於準備程序中就被訴事實為有罪之陳述，
    經法官告知簡式審判程序之旨，並聽取公訴人、被告之意見
    後，依刑事訴訟法第273 條之1 第1 項規定進行簡式審判程
    序審理，核先敘明。
二、上揭犯罪事實，業據被告於警詢、檢察官偵查中及本院審理
    坦承不諱（見98年度偵字第6749號偵查卷第4 至5 頁、第31
    頁、本院98年5 月7 日準備程序筆錄、同日審理筆錄），並
    經證人乙○○、姜林文正於警詢時證述明確（見同上偵查卷
    第6 至10頁），且有扣押物品目錄表、贓物認領保管單各1
    份、照片12張在卷可佐，足認被告前開自白與事實相符，應
    堪採信。本件罪證明確，被告犯行均堪認定，應予論科。
三、按攜帶兇器竊盜，祇須行竊時攜帶具有危險性之兇器為已足
    ，並不以攜帶之初有行兇之意圖為必要（參照最高法院62年
    臺上字2489號判例）。被告行竊時所使用之剪刀1 把，為金
    屬製品，質地堅硬，在客觀上對人之生命、身體具有危險性
    ，自屬兇器。是核被告以剪刀剪斷鐵門電線竊取鐵門之所為
    ，係犯刑法第321 條第1 項第3 款之攜帶兇器竊盜罪。被告
    有如事實欄所示之論罪科刑及執行完畢情形，有臺灣高等法
    院被告前案紀錄表1 份附卷可稽，其於徒刑執行完畢後，5
    年以內再故意犯本件有期徒刑以上之罪，為累犯，應依刑法
    第47條第1 項之規定加重其刑。爰審酌被告有煙毒、麻藥及
    搶奪等前科，素行非佳，竟不知警惕，再為本件竊盜犯行，
    所為非是，惟衡其所竊取之物為鐵門1 片，價值非鉅，被告
    甫行竊後即為警查獲，被害人業已領回失物，犯罪所得利益
    不高，所生損害非鉅，及其智識程度、犯罪動機、目的、手
    段，犯罪後坦承犯行，態度尚可等一切情狀，量處如主文所
    示之刑。至被告行竊所用之剪刀1 把，係雖為被告犯罪所用
    之物，然該剪刀係被告向姜林文正商借之物一情，業據被告
    自承在卷，核與證人姜林文正所述相符，自屬信實，則該剪
    刀既非被告所有，自不就此諭知沒收。
四、據上論斷，應依刑事訴訟法應依刑事訴訟法第273 條之1 第
    1 項、第299 條第1 項前段，刑法第321 條第1 項第3 款、
    第47條第1 項，判決如主文。
本案經檢察官鄭潔如到庭執行職務。
中    華    民    國    98    年    5     月    21    日
                    刑事第十五庭    法  官  何燕蓉
此正本與原本無異。
如不服本判決，應於判決送達後十日內敘明上訴理由，向本院提
出上訴狀（應附繕本），上訴於臺灣高等法院。
                                    書記官  李崇文
中    華    民    國    98    年    5     月    22    日
附錄本案論罪科刑法條全文：
中華民國刑法第321條
（加重竊盜罪）
犯竊盜罪而有左列情形之一者，處 6 月以上、 5 年以下有期徒
刑：
一、於夜間侵入住宅或有人居住之建築物、船艦或隱匿其內而犯
之者。
二、毀越門扇、牆垣或其他安全設備而犯之者。
三、攜帶兇器而犯之者。
四、結夥三人以上而犯之者。
五、乘火災、水災或其他災害之際而犯之者。
六、在車站或埠頭而犯之者。
前項之未遂犯罰之。


司法院資訊處製作；財團法人民間司法改革基金會備份。
